臺灣士林地方法院民事裁定
110年度消債清字第122號
債  務  人  黃凱芯即黃荀琳


代  理  人  周尚毅律師(法扶律師)
上列債務人聲請清算事件，本院裁定如下：
    主  文
債務人丙○○○○○○自中華民國一百一十一年六月二十九日十七時起
開始清算程序。
命司法事務官進行本件清算程序。
    理  由
一、按債務人不能清償債務或有不能清償之虞者，於法院裁定開
    始更生程序或許可和解或宣告破產前，得依消費者債務清理
    條例（下稱消債條例）所定清算程序，向法院聲請清算，觀
    諸消債條例第3條、第80條規定自明。又法院開始清算程序
    之裁定，應載明其年、月、日、時，並即時發生效力；法院
    裁定開始更生或清算程序後，得命司法事務官進行更生或清
    算程序；必要時得選任律師、會計師或其他適當之自然人或
    法人一人為監督人或管理人，同條例第83條第1項、第16條
    第1項亦各有明定。
二、聲請意旨略以：伊有不能清償債務之虞情事，前已向法院聲
    請調解，惟調解不成立。又伊未經法院裁定開始更生程序或
    許可和解或宣告破產，爰依法聲請清算等語。
三、查債務人主張之上開事實，業據提出債務人清潔勞務合約（
    見本院110年度司消債調字第334號卷〔下稱調解卷〕第5頁）
    、新北市社會福利資格證明汐止區（見調解卷第6頁）、全
    戶戶籍謄本（見調解卷第11頁）、勞工保險被保險人投保資
    料表（見調解卷第12頁正反面）、社會住宅租賃契約書暨公
    證書（見調解卷第13頁至第23頁）、財團法人金融聯合徵信
    中心當事人綜合信用報告暨債務清理條例前置協商專用債權
    人清冊（見調解卷第29頁至第31頁）、民國108至109年度綜
    合所得稅各類所得資料清單（見調解卷第32頁至第33頁）、
    全國財產稅總歸戶財產查詢清單（見調解卷第34頁）、108
    年10月迄今之存摺資料影本（見本院卷第17頁至第20頁）、
    中華民國人壽保險商業同業公會投保查詢單（見本院卷第28
    頁至第29頁）、債務人應受扶養人乙○○、甲○○108年10月迄
    今之存摺資料影本（見本院卷第21頁至第24頁）為證，並有
    調解不成立證明書（見調解卷第49頁）、新北市社會局111
    年4月8日新北社助字第1110630455號函（見本院卷第32頁至
    第33頁）可稽。參酌債務人現年40歲，自陳擔任打掃清潔工
    作，每月薪資新臺幣（下同）1萬8,000元（見調解卷第3頁
    ），雖領有低收入及兒少補助每月計9,854元，仍顯不足以
    支應其自述每月必要支出生活費用1萬8,720元（即依新北市
    110年度每人每月最低生活費1.2倍計算）及2名未成年子女
    乙○○、甲○○之扶養費各1萬8,720元（見調解卷第3頁、第25
    頁至第26頁）。而債務人名下除有由其前夫所使用，業經吊
    扣車牌且所在不明之車牌號碼000-0000號自用小客車（下稱
    系爭汽車），及97年出廠、幾無殘值之車牌號碼000-000號
    普通重型機車（下稱系爭機車）外，並無其他財產，此有系
    爭汽車違規紀錄（見調解卷第7頁至第10頁反面）、系爭機
    車行車執照（見本院卷第15至16頁）、全國財產稅總歸戶財
    產查詢清單（見調解卷第34頁）可佐。則以債務人陳報之債
    務總金額已達50萬6,182元（見調解卷第27頁），經綜合評
    估債務人財產、信用及勞力等狀況，堪認債務人確有不能清
    償債務情事。此外，復查無消債條例第6條第3項、第8條或
    第82條第2項所定駁回清算聲請之事由，是債務人聲請清算
    ，應屬有據。爰依首揭規定，裁定開始本件清算程序，並命
    司法事務官進行本件清算程序。
四、爰裁定如主文。　　　　　　　　
中　　華　　民　　國　　111 　年　　6 　　月　　29　　日
                  民事第三庭　法  官  林靖淳
以上正本係照原本作成。
本件裁定不得抗告。
中　　華　　民　　國　　111 　年　　6 　　月　　29　　日
                              書記官  洪忠改